---
title: "Payroll System Project"
author: "Deni Permana - 2210512015"
date: "`r Sys.Date()`"
output: pdf_document
---

```{r setup, include=FALSE}
knitr::opts_chunk$set(echo = TRUE)
```

## 0. Import Library dan Import Dataset

### Import Library

Memuat paket yang diperlukan

```{r}
if (!requireNamespace("readr")) install.packages("readr")
if (!requireNamespace("dplyr")) install.packages("dplyr")
if (!requireNamespace("ggplot2")) install.packages("ggplot2")
if (!requireNamespace("gridExtra")) install.packages("gridExtra")
if (!requireNamespace("reshape2")) install.packages("reshape2")

library(readr)  # Untuk membaca data dengan cepat dari berbagai format seperti CSV
library(dplyr)  # Untuk manipulasi data dengan sintaks yang bersih dan intuitif

library(ggplot2)  # Paket grafis yang powerful untuk membuat visualisasi data
library(gridExtra)  # Untuk menampilkan beberapa plot dalam satu tampilan

library(reshape2)  # Memudahkan mengubah data antara format lebar dan panjang
```

**Penjelasan:** Memuat paket(library) yang diperlukan. 'readr' untuk membaca data dari file CSV; 'dplyr' untuk manipulasi data; 'ggplot2' untuk visualisasi data; 'gridExtra' menampikan beberapa plot; dan 'reshape2' untuk mengubah format data

### Import Dataset

Membaca dataset dari file CSV ke dalam R.

```{r}

```

**Penjelasan:** 